# 关于追加投资实现控股

提问人：dwf0608 时间：2021-04-13 16:32:00
请教一下各位老师，
根据准则“企业因追加投资等原因能够对非同一控制下的被投资方实施控制的，对于购买日之前持有的被购买方的股权，应当按照该股权在购买日的公允价值进行重新计量。”
假设该之前持有的股权比例为30%，其在购买日的公允价值为什么不能直接用购买日被投资方的公允价值*30%，我找来了一些CPA的例题看，这30%股权在购买日的公允价值都是题目给的。

回答人：chenyiwei
这里涉及到“控制权溢价”的概念。即，同样是对同一家公司的股权投资，且对应的股东权利和义务均相同，但对被投资企业有控制权的股权的公允价值要高于没有控制权的股权投资。因为一旦取得对被投资企业的控制权，即可将其纳入本企业的财务和经营体系，获得协同效应等其他股东无法获得的利益。
关于“控制权溢价”如何估值，在评估界也已有不少探讨，可搜索相应资料。